【裁判字號】    98,聲,1285
【裁判日期】    990129
【裁判案由】    停止執行
【裁判全文】
臺灣士林地方法院民事裁定              98年度聲字第1285號
聲  請  人  甲○○○
相  對  人  乙○○
上列當事人間聲請停止執行事件，本院裁定如下：
    主  文
聲請駁回。
聲請程序費用由聲請人負擔。
    理  由
一、按「強制執行程序開始後，除法律另有規定外，不停止執行
    。有回復原狀之聲請，或提起再審或異議之訴，或對於和解
    為繼續審判之請求，或提起宣告調解無效之訴、撤銷調解之
    訴，或對於許可強制執行之裁定提起抗告時，法院因必要情
    形或依聲請定相當並確實之擔保，得為停止強制執行之裁定
    。」，強制執行法第18條定有明文。是強制執行開始後，除
    有同條第2 項規定之情形而經民事法院裁定准許者外，不得
    任意停止執行。其主張因有異議之訴而聲請停止執行者，必
    以聲請人確已依法提起異議之訴繫屬中，並有停止執行之必
    要，方堪許之。至有無停止執行之必要，法院仍應予以調查
    審酌，非一經債務人提起訴訟，即應認當然有停止之必要。
二、本件聲請人雖主張：相對人以本院98年度司執字第44311 號
    清償債務強制執行事件（下稱系爭執行程序），聲請執行聲
    請人對第三人僑馥建築經理股份有限公司（下稱僑馥公司）
    之售屋款債權，已經聲請人向本院提起債務人異議之訴。為
    此，依強制執行法第18條第2 項規定，聲請人願供擔保，請
    裁定准許於本案訴訟確定前，停止系爭執行程序之進行云云
    。
三、查聲請人就相對人執經臺灣臺北地方法院核定之臺北市松山
    區調解委員會94年調字第30號調解書為執行名義，聲請就聲
    請人對第三人僑馥公司所享之售屋款債權實施強制執行取償
    。而聲請人以其對第三人僑馥公司無債權，且已清償對相對
    人之欠款等情為由，向本院提起債務人異議之訴，而以本院
    98年度訴字第1355號債務人異議之訴事件（下稱本案訴訟）
    繫屬等情，固據本院調取系爭執行程序及本案訴訟卷宗查核
    無誤。惟聲請人於本案訴訟中，業已自認積欠相對人欠款未
    按期清償之事實，則依相對人所執執行名義之內容，聲請人
    之債務已視為全部到期，自得聲請強制執行取償，至聲請人
    對於第三人僑馥公司是否有執行標的物之債權存在，非屬強
    制執行法第14條第1 項、第2 項所定債務人異議之訴所列之
    事項，僅得由聲請人或第三人僑馥公司於執行程序中循聲明
    異議，或由第三人僑馥公司提起第三人異議之訴謀求解決，
    即聲請人提起本案訴訟不屬於強制執行法第18條第2 項規定
    得停止執行之事由，且該訴訟事件，業經本院以判決駁回聲
    請人之訴，是此應認亦無停止執行之必要。揆之首揭規定及
    說明，應認聲請人聲請停止執行為於法不合，當予駁回。
四、依強制執行法第44條、民事訴訟法第95條、第78條裁定如主
    文。
中    華    民    國    99    年    1     月    29    日
                  民事第二庭  法  官  蕭錫証
以上正本證明與原本無異。
如對本裁定抗告，應於裁定送達後10日內向本院提出抗告狀。
中    華    民    國    99    年    2     月    8     日
                              書記官  林立原

司法院資訊處製作；財團法人民間司法改革基金會備份。
